臺灣宜蘭地方法院交通事件裁定
原處分機關　交通部公路總局嘉義區監理所麻豆監理站
異　議　人
即受處分人　甲○○
上列異議人即受處分人因違反道路交通管理處罰條例案件，對於
交通部公路總局嘉義區監理所麻豆監理站於民國95年1月2日所為
之處分（處分案號：麻監裁罰字第裁75-QC0000000號）聲明異議
，本院裁定如下:
    主  文
異議駁回。
    理  由
一、原處分意旨略以：異議人即受處分人甲○○於民國94年9月8
    日上午11時7分許駕駛車牌號碼Z7-8998號自用小客車行經宜
    蘭市○○路○ 段臺灣宅配通前，為宜蘭縣警察局宜蘭分局警
    員測得行車時速為74公里，超過該路段最高限速50公里之規
    定，經警逕行舉發（舉發案號：宜警交字第QC0000000 號）
    ，原處分機關乃依修正前道路交通管理處罰條例第40 條第1
    項規定，裁處新臺幣（下同）2,400 元，並依修正前同條例
    第63條第1項記違規點數1點。
二、異議意旨略以：異議人之戶籍雖在台南，然長期隨先生居住
    在宜蘭縣冬山鄉○○村○○路○段377號，因此伊未收到舉發
    通知書及裁決書云云。
三、按處理違反道路交通管理事件，有關文書送達之程序，依行
    政程序法之規定，違反道路交通管理事件統一裁罰標準及處
    理細則第5 條訂有明文。又送達，於應受送達人之住居所、
    事務所或營業所為之；於應送達處所不獲會晤應受送達人時
    ，得將文書交付與有辨別事理能力之同居人、受僱人或應送
    達處所之接收郵件人員；當事人變更其送達之處所而不向行
    政機關陳明，致有應為送達之處所不明者，行政機關得依職
    權為公示送達；公示送達自公告之日起，其刊登政府公報或
    新聞紙者，自最後刊登之日起，經20日發生效力，行政程序
    法第72條第1項前段、第73條第1項、第78條第1項、第3項及
    第81條分別定有明文。
四、查本件舉發通知單（舉發案號：宜警交字第QC0000000 號）
    經舉發機關宜蘭縣警察局宜蘭分局依異議人駕駛執照上之舊
    址即臺南縣官田鄉○○村○○路○段343號為送達，因異議人
    遷移新址不明而未能送達，宜蘭縣警察局宜蘭分局乃於94年
    11月9日依公示送達程序辦理公告，有該局95年11月24 日警
    蘭交字第0952001232 號函及公示送達暨應送達人清冊影本1
    份在卷可考，原處分機關於公告後20日，完成舉發通知單送
    達程序後始逕行裁處（處分案號：麻監裁罰字第裁75-QC000
    0000號），並將裁決書依異議人向監理單位申辦變更之新址
    即臺南縣後壁鄉頂長村長短樹33號之1 為送達，並由異議人
    之伯父蕭水發於95年1月3日代為收受而完成裁決書之送達程
    序，有異議人之駕駛執照正反面影本及麻豆監理站送達證書
    1紙附卷可考，核與行政程序法第72條第1項前段、第73條第
    1項、第78條第1項及第3 項規定之送達程序相符。異議人遲
    至95年7月25 日始經由原處分機關向本院聲明異議等情，亦
    有註明收文日期之聲明異議狀1 份附卷可參，是自裁決書於
    95年1月3日送達生效起算至異議人於95年7月25 日聲明異議
    之日止，已逾20日之法定異議期間，異議顯不合法。異議人
    雖以前詞置辯，然裁決書送達之地點係異議人向戶籍機關登
    記之戶籍地址，亦為向監理機關申報變更登記之車籍地址，
    有其戶籍謄本及駕駛執照正反面影本在卷可參，原處分機關
    基於以上資料，向異議人之戶籍地為裁決書之送達，於法並
    無不合。異議人雖舉珍珠村村長開立之證明書說明其長期居
    住於宜蘭縣冬山鄉○○路○段377號，然亦無解於裁決書業已
    合法送達而生效之事實，其既未將戶籍地址及車籍地址遷移
    至宜蘭縣，即應自行承擔未能親自收受裁決書之不利益，實
    難課以原處分機關訪查異議人實際居所何在之責。此外，本
    件又查無證據可證異議人已向原處分機關陳報其實際之居所
    ，而原處分機關漏未送達，是異議人辯稱未實際居住在戶籍
    地致未能親自收受裁決書等情均無可採。
五、綜上，本件異議人確有違規超速之事實，此為其所不爭，原
    處分機關依道路交通管理處罰條例第40條第1 項、第63條第
    1項、第65條第1項第3 款及違反道路交通管理事件統一裁罰
    基準及處理細則第43條、第44條、第67條之規定，裁處異議
    人罰鍰2,500元，併計違規點數1點，核無不當；異議人因逾
    期未繳納罰款，致遭處分機關逕行註銷其駕駛執照亦非無據
    。本件聲明異議為無理由，應予駁回，爰依道路交通案件處
    理辦法第19條，裁定如主文。
中　　華　　民　　國　　96　　年　　2 　 月　　27 　　日
　　　　　　　　　交通法庭法　官  楊坤樵
以上正本證明與原本無異。
如不服本裁定，應於裁定送達後5日內，向本院提出抗告狀。（
應附繕本）
                          書記官  謝佩欣
中　　華　　民　　國　　96　　年　　2 　　月　　27　　日
